# 关于利息资本化

提问人：xiaomeizi 时间：2022-01-09 10:36:06
请问陈老师，公司有购进固定资产-设备，需要安装调试，精细化程度要求较高，调试时间比较长，可能低于 1 年，可能超过 1 年，属于进口设备，设备款基本都是全部预付，这种情况借母公司的资金专门用于购买此设备，可以利息资本化吗？
已经公司新成立一个公司，新成立公司租厂房后，立项需建立生产线，生产线主要是购买的设备构成，单独设备到了后能使用，但是公司要整个生产线全部配套完成才会生产，这种情况针对立项购买资产的所有专项借款能资本化吗

回答人：chenyiwei
专门用于购置设备的借款，虽然设备在到货后的安装调试时间较长，但因为该借款是用于支付最初的购置款，而真正花费较长时间的是后续安装调试过程，所以不符合借款费用资本化条件。
同理，对于立项购买资产的专项借款的利息资本化也要谨慎。

提问人：ttbeast 时间：2022-02-18 09:00:34
陈老师，这种，如果仅仅是货款的话，到货之后不应当资本化，还是说都不能资本化？如果价款包括安装调试，是否也要拆分进行资本化？

回答人：chenyiwei
完全不能资本化，包括到货之前的借款费用。